# 其他权益工具投资

提问人：LUNTUS 时间：2022-03-01 08:19:15
请教各位老师
根据准则其他权益工具投资累计确认的公允价值变动处置时需要转入留存收益，现有一疑问，①A公司以前年度投资了一项其他权益工具投资 100 万，假设持有期间未产生公允价值波动，本期进行了处置，处置价格 95 万。请问处置时减值的 5 万，这 5 万需要计入留存收益中，其分录为：借：银行存款 95 未分配利润 5 ，贷：其他权益工具投资100. 借：盈余公积0.5，贷：提取盈余公积0.5
这样做分录是否合理
②假设A公司的母公司B公司，编制合并报表时，是否需要抵消这部分减值 5 万，个人理解为：只需要抵消（借：盈余公积0.5，贷：提取盈余公积0.5）这笔分录，即合并报表层面的仍是以母公司B的计提盈余公积和盈余公积，子公司的计提盈余公积和盈余公积变动需要抵消。处置其他权益工具投资减值的 5 万，无需抵消。
③假设②成立，则处置其他权益工具投资减值的 5 万，将在母公司合并报表中如何体现这 5 万元，未分配利润期末减期初-本期净利润不勾稽，会出现 5 万元的差额，请问这个该如何列报

回答人：chenyiwei
1 、可以这样理解。处置差额不论正负均调整留存收益。
2 、可以这样理解。相当于合并报表层面将处置差额-5万元全部调整未分配利润。
3 、不应存在合并报表层面不平的情况，差额-5万元在合并报表层面直接冲减未分配利润，在合并权益变动表中首先体现为一项综合收益（其他权益工具投资公允价值变动），然后是一项所有者权益内部结转（其他综合收益转留存收益）。